# 景区经营权转让是否可以确认收入的问题

提问人：joywang007 时间：2022-11-14 10:58:38
请陈版主指教，万分感谢：
背景：A公司接收政府划拨的景区经营权，包括门票、住宿、娱乐项目等，未支付对价；A将此经营权转让给B公司，B无需支付对价；B将此经营权转让给C，对价 3 亿元，如果有余票B将会按照同期贷款利率的 2 倍，将预付款及资金占用费还给C；C将此经营权又转让给A，对价3.5亿元，分 3 年回款，有明确的的回款计划，C对于A未销售完的余票不承担责任；A实际去经营销售给游客。
开票流程：C按照其收益 5000 万给A，A按照实际销售额与 3 亿元的差给B开票。
问题： 1 、对于C公司而言，可以当做销售合同处理，确认收入和成本吗？
2 、如果C公司可以确认收入，那么对应的成本应该怎么确认呢？是不是只能确认 5000 万的收入，因为开票是按照净额开的。
3 、如果C不能确认收入，是否C应该确认长期应收款和未确认融资收益，然后每年收到款项时确认利息收入？

回答人：chenyiwei
为什么要进行这样一轮交易循环，从A开始，经过B、C，最后又还给A？这些交易步骤是否构成一揽子交易，实质上是A以景区经营权为抵押向B、C融资？另外，为何B接受经营权时无需向A支付对价，但A收回经营权时许向C支付对价？

提问人：joywang007 时间：2022-11-15 19:35:34
B与C、C与A签订合同的日期是同一天，绕一圈，认为是为了A向C融资，B是一个中间方，B与A之间可能有其他协议，由于审计的是C公司，暂未获取到B与A之间的其他协议，初步判断：
1 、是在考虑了彼此的影响情况下订立的， 2 、交易整体才能达到一项完整的商业结果，所以认为是属于一揽子交易。
所以认为C公司不能当做采购和销售进行账务处理，因为合同不具有商业实质，实质是A想通过B找C融资，只是合同签的为销售和采购的形式，不太确定这样理解是否正确，望陈版主指教，万分感谢！

回答人：chenyiwei
可以这样理解。